---
title: "Flexdashboard - mais opções"
output: 
  flexdashboard::flex_dashboard:
    orientation: columns
    vertical_layout: fill
---


```{r setup, include=FALSE}
library(flexdashboard)
```

Página 1 (Layout - coluna)
=====================================  

Coluna {data-width=300}
-----------------------------------------------------------------------

### Gráfico A

O argumento "vertical_layout" pode assumir os valores *fill*, para tela fixa, ou *scroll*, para permitir o rolamento da página. 

Para mais opções, consultar [https://rmarkdown.rstudio.com/flexdashboard/](https://rmarkdown.rstudio.com/flexdashboard/)

```{r}

```

Coluna {data-width=400, .tabset}
-----------------------------------------------------------------------

### Gráfico B

Podemos deixar um gráfico oculto em uma coluna usando o argumento  "{.tabset}"

```{r}

```

### Gráfico C

```{r}

```

### Gráfico D

```{r}

```

### Gráfico E

```{r}

```

Coluna {data-width=300}
-----------------------------------------------------------------------

### Gráfico F


```{r}

```

### Gráfico G


```{r}

```

### Gráfico H


```{r}

```

### Gráfico I


```{r}

```

Página 2 (Layout - linha) {data-orientation=rows}
=====================================


Linha {data-height=200}
-----------------------------------------------------------------------

### Gráfico A


```{r}

```

Linha {data-heigth=600}
-----------------------------------------------------------------------

### Gráfico B


```{r}

```

### Gráfico C

```{r}

```

### Gráfico D

```{r}

```

Linha {data-height=200, .tabset}
-----------------------------------------------------------------------

### Gráfico E

Podemos deixar um gráfico oculto em uma linha usando o argumento  "{.tabset}"


```{r}

```

### Gráfico F


```{r}

```

### Gráfico G

```{r}

```

### Gráfico H


```{r}

```


Página 3 {data-navmenu="Outras páginas"}
=====================================

Inputs {.sidebar}
-------------------------------------

Esta é a barra lateral


Coluna
-------------------------------------

### Gráfico A


Página 4 {data-navmenu="Outras páginas"}
=====================================


Coluna {data-width=200}
-------------------------------------

> Para mais símbolos, conferir: [https://fontawesome.com/icons?d=gallery](https://fontawesome.com/icons?d=gallery)

### Value box

```{r}
valueBox(50, caption="Box1",
         icon="fa-book-open", 
         color="#7FDBFF")
```

###

```{r}
valueBox(1000, caption="Box2",
         icon="fa-balance-scale",
         color="#FFDC00")
```

### 

```{r }
gauge(value=94,
      min=0,
      max=100,
      sectors=gaugeSectors(
        success = c(90,100),
        warning=c(20,89),
        danger=c(0,19)),
      symbol="%")
```


Coluna {data-width=800}
-------------------------------------

### Tabela 

```{r include=FALSE}
library(rio)
library(tidyverse)
library(DT)
a <- import("E:\\Curso R\\Aula 3\\jn.xlsx")
b <- a %>% filter(ano==2018) %>% 
  select(ano, sigla, g10a, g10b, g10c, g10d)
```

```{r}
datatable(b, extensions="Buttons", options=list(
    dom='Bfrtip',
    buttons=c("copy","csv", "excel", "pdf", "print"))
)
```




